臺灣板橋地方法院刑事判決　　　　　　　　　　　　九十三年度簡上字第一六九號
　　上　訴　人　臺灣板橋地方法院檢察署檢察官
　　被　　　告　甲○○
右列上訴人因被告違反洗錢防制法案件，不服本院九十二年度簡字第三四六○號，中
華民國九十三年二月二十日第一審判決〔聲請簡易判決處刑案號：九十二年度偵字第
一七六一五號，上訴書誤載為：九十二年度偵字第一七六七五號，移送併辦案號：九
十二年度偵字第二０七四八號〕提起上訴，本院管轄之第二審合議庭判決如左：
    主      文
上訴駁回。
    事實及理由
一、本案經本院審理結果，認第一審判決被告甲○○係犯刑法第五十六條、第三十條
    、洗錢防制法第九條第一項之連續幫助掩飾因自己重大犯罪所得財物罪，且被告
    係累犯，而判處其有期徒刑六月，如易科罰金，以三百元折算一日，並諭知所得
    財物新臺幣〔下同〕四千一百元沒收之，如全部或一部不能沒收時，以其財產抵
    償之；其認事用法均無違誤，量刑亦屬適當，應予維持，並引用第一審判決書所
    記載之事實、證據及理由。
二、上訴人上訴意旨略以：被告幫助他人洗錢之行為，致告訴人黃湘芬損失十萬元，
    且被害人未受合理之補償，原判決判處被告有期徒刑六月顯然過輕，爰依告訴人
    之聲請上訴請求撤銷原判決，處以更重之刑期等語；惟原審已就被告犯罪所得僅
    四千一百元、犯罪手段尚非暴戾，犯罪後就事證明確之部分未為無謂辯解，犯後
    態度尚稱良好等一切量刑事由妥為斟酌，另被告亦於本院審理時當庭表示願意設
    法賠償被害人（詳見本院卷九十三年六月十日審判筆錄）；是故原審量刑尚稱妥
    適，並無過於輕縱之情形，上訴人求予撤銷改判，為無理由，應予駁回。
據上論斷，應依刑事訴訟法第四百五十五條之一第一項、第三項、第三百七十三條、
第三百六十八條，判決如主文。
本案經檢察官孫治平到庭執行職務。
中　　　華　　　民　　　國　　九十三　　年　　　六　　　月　　 三十 　　日
                                    臺灣板橋地方法院刑事第四庭
                                        審判長法  官  潘長生
                                              法  官  朱嘉川
                                              法  官  吳幸娥
右正本證明與原本無異。
本件不得上訴。
                                  書記官  洪惠玲
中　　　華　　　民　　　國　　九十三　　年　　　七　　　月　　　二　　　日
附錄本案論罪科刑法條全文：
洗錢防制法第九條
犯第二條第一款之罪者，處五年以下有期徒刑，得併科新臺幣三百萬元以下罰金。
犯第二條第二款之罪者，處七年以下有期徒刑，得併科新臺幣五百萬元以下罰金。
以犯前二項之罪為常業者，處三年以上十年以下有期徒刑，得併科新臺幣一百萬元以
上一千萬元以下罰金。
法人之代表人、法人或自然人之代理人、受雇人或其他從業人員，因執行業務犯前三
項之罪者，除處罰行為人外，對該法人或自然人並科以各該項所定之罰金。但法人之
代表人或自然人對於犯罪之發生，已盡力監督或為防止行為者，不在此限。
犯前四項之罪，於犯罪後六個月內自首者，免除其刑；逾六個月者，減輕或免除其刑
；在偵查或審判中自白者，減輕其刑。
臺灣板橋地方法院刑事簡易判決　　　　　　　　　　九十二年度簡字第三四六Ｏ號
      聲  請  人  臺灣板橋地方法院檢察署檢察官
      被      告  甲○○  男  三十一歲(民國○○○年○○月○○○日生)
                          住臺北縣樹林市○○街一七一巷二弄七號
                          居臺北縣樹林市○○街三一巷十九弄六號二樓
                          身分證統一編號：Ｚ000000000號
右列被告因違反洗錢防制法案件，經檢察官聲請以簡易判決處刑（九十二年度偵字第
一七六一五號），及移送併辦（九十二年度偵字第二○七四八號）本院判決如左：
    主      文
甲○○連續幫助掩飾因自己重大犯罪所得財物，累犯，處有期徒刑陸月，如易科罰金
，以佰元折算壹日。所得財物新臺幣肆仟壹佰元沒收，如全部或一部不能沒收時，
以其他財產抵償。
  事實及理由
一、犯罪事實：甲○○前曾於民國九十一年六月十一日，因竊盜案件，經本院以九十
    一年度板簡字第六二九號判處有期徒刑五月確定，於九十二年三月二十七日執行
    完畢，詎仍不知悔改，因缺錢花用，雖預見提供之帳戶，可能幫助他人掩飾或隱
    匿重大犯罪所得，仍基於幫助掩飾因自己重大犯罪所得財物之概括犯意，連續於
    九十二年七月二十五日、同年八月底某日（二十九日前），依報紙分類廣告欄上
    刊登之租用帳戶廣告，以電話聯絡年籍不詳自稱「王姓」之成年男子後，在臺北
    市西門町紅樓戲院前，將其本人所申請之樹林市鎮○街郵局（聲請簡易判決處刑
    書漏載此節）局號0000000、帳號0000000號存摺、金融卡、臺灣
    中小企銀樹林分行帳號0000000000000000000號存摺、印章
    、提款卡交付該「王姓」男子，分別取得新臺幣（下同）三千元、一千一百元之
    代價。嗣後「王姓」男子等詐騙集團，即以辦理轉帳退稅之詐術，詐騙不知情人
    士，其中曾金蓮、江秀桃、賴慧慈、趙婉萱、許莎娜、黃湘芬等陷於錯誤，分別
    轉帳十萬元、二十一萬八千八百八十五元、三萬四千九百九十元、八萬七千九百
    九十八元、十三萬九千九百七十二元進入甲○○前開郵局帳戶、九萬九千九百八
    十七元進入甲○○前開臺灣中小企銀帳戶，遭詐騙得逞。嗣於同年八月二十九日
    十時許，甲○○前往臺北縣樹林市鎮○街郵局辦理掛失補發存摺時，因該帳戶已
    因警方起疑而列管，經郵局報警查獲，另經黃湘芬報警而得知上情。
二、證據：(1)被告甲○○於警詢、偵查中之自白、(2)被告甲○○之上開郵局印鑑卡、
    儲金人紀要、查詢帳戶交易資料、臺灣中小企銀帳戶使用人基本資料、提匯款紀
    錄表、交易明細表、(3)告訴人曾金蓮、江秀桃、賴慧慈、趙婉萱、許莎娜、黃湘
    芬證詞及存簿及轉帳儲戶交易明細表各乙份、(4)臺北縣樹林市鎮○街郵局局長江
    朝文之證述。
三、查被告甲○○將其金融機構帳戶連同存摺及提款卡提供予年籍姓名不詳之王姓成
    年男子等人使用，係提供自己帳戶而幫助常業詐欺之行為人等為掩飾因自己重大
    犯罪所得財物之行為，核其所為，係犯洗錢防制法第九條第一項之幫助洗錢罪。
    被告二次提供帳戶，供詐欺正犯以不同帳戶掩飾因自己重大犯罪所得財物之行為
    ，時間緊接，犯罪方式相同，顯係基於概括犯意而為之，應依連續犯之規定論以
    一罪，並加重其刑。被告係幫助王姓男子等犯罪集團成員就渠等常業詐欺之重大
    犯罪所得為洗錢犯行，應認係幫助犯，而依刑法第三十條第二項規定，按正犯之
    刑減輕之。至於被告雖坦承將帳戶出售予他人一事，然並未坦承有幫助洗錢之犯
    行，故尚與洗錢防制法第九條第四項之規定不符，附此敘明。被告出售臺灣中小
    企銀帳戶之犯行，雖未於檢察官聲請簡易判決處刑書中敘及，然與經聲請部分具
    有連續犯之裁判上一罪關係，本院自應併予審酌，附此敘明。被告前曾於九十一
    年六月十一日，因竊盜案件，經本院以九十一年度板簡字第六二九號判處有期徒
    刑五月確定，於九十二年三月二十七日執行完畢，有臺灣高等法院被告全國前案
    紀錄表在卷可稽，其於前案有期徒刑執行完畢後五年內，再犯本件有期徒刑以上
    之罪，為累犯，應遞予加重其刑，並依法先加後減。至被告雖坦承將帳戶出售予
    他人一事，然並未坦承有幫助洗錢之犯行，故尚與洗錢防制法第九條第四項之規
    定不符，附此敘明。爰審酌被告有竊盜等前科，素行不佳，竟因貪圖私利而提供
    帳戶幫助洗錢，既助長他人犯罪，又增加查緝困難，危害財產安全及社會穩定，
    復於系爭帳戶經警發現有疑而遭凍結後，竟知前往郵局將存摺辦理遺失、申請補
    發，足見其另有圖謀，且仍心存僥倖，不容輕縱，兼衡其犯罪手段尚非暴戾，犯
    罪後就事證明確之部分未為無謂辯解等一切情狀，量處如主文所示之刑，並諭知
    易科罰金之折算標準，以示懲儆。被告提供前開帳戶幫助洗錢，共得款新臺幣四
    千一百元，此據被告於警訊、偵查中自承在卷，應依洗錢防制法第十二條規定宣
    告沒收之，如全部或一部不能沒收時，以其他財產抵償之。
三、依刑事訴訟法第四百四十九條第一項、第三項、第四百五十條第一項、第四百五
    十四條，洗錢防制法第九條第一項、第十二條第一項，刑法第十一條前段、第五
    十六條、第三十條第二項、第四十七條、第四十一條第一項前段，罰金罰鍰提高
    標準條例第二條，逕以簡易判決處刑如主文。
四、如不服本件判決，得自收受送達之日起十日內，向本院提起上訴狀上訴於本院管
    轄之第二審合議庭（應附繕本）。
中      華      民      國    九十三    年      二      月      二十    日
                              臺灣板橋地方法院刑事第十五庭
                                        法  官  王  偉  光
